臺灣桃園地方法院小額民事判決
110年度桃保險簡字第156號
原      告  新光產物保險股份有限公司

法定代理人  吳昕紘  
訴訟代理人  鍾焜泰  
被      告  陳書法  
上列當事人間請求損害賠償事件，本院於民國111 年2月17日言
詞辯論終結，判決如下：
    主    文
一、被告應給付原告新臺幣49,213元，及自民國一一○年九月二
    十日起至清償日止，按年息百分之五計算之利息。
二、訴訟費用新臺幣1,000元由被告負擔。
三、本判決得假執行。
    事實及理由
壹、程序方面：
一、按簡易訴訟之訴狀送達後，原告不得將原訴變更或追加他訴
    ，但擴張或減縮應受判決事項之聲明者，不在此限，民事訴
    訟法第436 條第2 項適用第255 條第1 項但書第3 款定有明
    文。經查，原告起訴請求：「被告應給付原告新臺幣（下同
    ）104,226 元，及自起訴狀繕本送達翌日起至清償日止，按
    週年利率5 ％計算之利息」（見本院卷第3頁），嗣於民國11
    1 年2月17日言詞辯論期日變更訴之聲明為：「被告應給付
    原告49,213元，及自繕本送達翌日起至清償日止，按週年利
    率5 ％計算之利息」（見本院卷第49頁），核為減縮應受判
    決事項之聲明，應予准許。
二、被告經合法通知，無正當理由而未於言詞辯論期日到場，且
    核無民事訴訟法第386 條各款所列情形，爰依原告之聲請（
    見本院卷第49頁背面），由其一造辯論而為判決。
三、又原告請求金額變更為49,213元，實質上已屬適用小額訴訟
    程序之案件，僅不及變更案號而已，是關於上訴費用計算、
    上訴之規定，均仍應適用小額訴訟程序，附此敘明。
貳、實體方面：
一、原告主張：被告於109年3月16日4時18分許，騎乘車牌號碼0
    00-000號普通重型機車（下稱肇事車輛），沿桃園市大園區
    三民路3段往蘆竹方向行駛，行經桃園市○○區○○路0段000○0
    號前時，因駕駛不慎而撞擊訴外人林姿廷所有並停放在該處
    路旁、由原告承保之車牌號碼000-0000號自用小客車（下稱
    系爭車輛），致系爭車輛受有損害，而需支出修繕費用104,
    226 元（含鈑金費用20,654元、烤漆費用19,312元及零件費
    用64,260元），後原告依約給付上開修繕費用，並計算、扣
    除零件折舊之費用後，爰依侵權行為及保險代位之法律關係
    ，提起本件訴訟，並聲明：如主文第1 項所示。
二、被告經合法通知，未於言詞辯論期日到場，亦未提出書狀作
    何聲明或陳述。
三、按故意或過失，不法侵害他人之權利者，負損害賠償責任；
    汽車、機車或其他非依軌道行駛之動力車輛，在使用中加損
    害於他人者，駕駛人應賠償因此所生之損害，民法第184 條
    第1 項前段、第191 條之2 本文分別定有明文。又汽車行駛
    時，駕駛人應注意車前狀況，並隨時採取必要之安全措施，
    道路交通安全規則第94條第3項亦定有明文。經查，原告主
    張之前開事實，有道路交通事故現場圖、調查報告表㈠、㈡、
    調查筆錄及現場照片、系爭車輛毀損照片等（見本院卷第5
    至8頁、第10頁、第20至28頁）在卷可佐，經核與原告所述
    無訛；又被告已於相當時期受合法通知，猶於言詞辯論期日
    不到場，亦未提出準備書狀予以爭執，是依民事訴訟法第43
    6條之23準用第436條第2項適用第280條第3項準用第1項規定
    ，應認被告就原告主張之事實視同自認，是本院綜合本件調
    查證據之結果及全辯論意旨，堪信原告之主張為真實。則原
    告請求被告負侵權行為損害賠償責任，核屬有據。
四、負損害賠償責任者，除法律另有規定或契約另有訂定外，應
    回復他方損害發生前之原狀，且債權人得請求支付回復原狀
    所必要之費用，以代回復原狀，民法第213 條第1 、3 項定
    有明文。又物被毀損者，被害人除得依民法第196 條行使權
    利外，亦得依第213 條第3 項請求支付回復原狀所必要之費
    用，最高法院107 年度台上字第1618號民事判決參照。債權
    人所得請求者既為回復原狀之必要費用，倘以修復費用為估
    定其回復原狀費用之標準，則修理材料以新品換舊品時，即
    應予折舊，最高法院96年度台上字第854號民事判決參照。
    另依行政院財政部發布之固定資產耐用年數表及固定資產折
    舊率表規定，汽車如非屬運輸業用客車、貨車，耐用年數為
    5 年，依定率遞減法每年折舊千分之369 ，其最後1 年之折
    舊額，加歷年折舊累計額，總和不得超過該資產成本原額之
    10分之9 。查，系爭車輛修理費用總計為104,226 元（含鈑
    金費用20,654元、烤漆費用19,312元及零件費用64,260元）
    乙情，有估價單及統一發票（見本院卷第12至15頁）在卷可
    稽，惟零件費用既係以舊換新，即應計算折舊，而系爭車輛
    為自用小客車，非屬運輸業用客車、貨車，且出廠日係105
    年1月乙節，有行車執照（見本院卷第4頁）附卷可參，系爭
    車輛至本件車禍事故發生之109 年3月16日止，已使用4年3
    月期間，則揆諸上開折舊規定，零件部分費用折舊後之金額
    應為9,247 元（計算式詳如附表所示），另加計鈑金費用20
    ,654元、烤漆費用19,312元，則原告得請求系爭車輛修復之
    費用應為49,213元（計算式：9,247＋20,654＋19,312＝49,213
    ），是原告請求被告給付系爭車輛回復原狀費用49,213元為
    有理由。又原告依照保險契約之約定支付上開修繕費用乙情
    ，亦有汽車險賠案理算書、代位求償同意書（見本院卷第11
    、16頁）在卷可參。從而，原告請求被告給付49,213元，與
    法有據，應予准許。
五、末按給付無確定期限者，債務人於債權人得請求給付時，經
    其催告而未為給付，自受催告時起，負遲延責任。其經債權
    人起訴而送達訴狀，或依督促程序送達支付命令，或為其他
    相類之行為者，與催告有同一之效力；又遲延之債務，以支
    付金錢為標的者，債權人得請求依法定利率計算之遲延利息
    ，而應付利息之債務，其利率未經約定，亦無法律可據者，
    週年利率為5 ％，民法第229 條第2 項、第233 條第1 項前
    段及第203 條分別定有明文。查，本件原告請求請求被告給
    付系爭車輛回復原狀費用49,213元部分，係以支付金錢為標
    的，且無確定期限，又未約定利息，則被告應自受催告時起
    ，負遲延責任，則原告就上述得請求之金額，併請求自起訴
    狀繕本送達被告之翌日即110 年9 月20日（於110年9月9日
    寄存送達桃園市政府警察局桃園分局大樹派出所，見本院卷
    第32頁）起至清償日止，按年息5 ％計算之利息，同屬有據
    。
六、從而，原告依侵權行為及保險代位之法律關係，請求被告給
    付如主文第1 項所示，為有理由，應予准許。
七、本件係依民事訴訟法第436 條之8適用小額訴訟程序所為被
    告敗訴之判決，爰依同法第436條之20之規定，依職權宣告
    假執行。
八、訴訟費用負擔之依據：民事訴訟法第78條，並依同法第436
    條之19第1 項規定，確定訴訟費用額為原告繳納之裁判費1,
    000元，並諭知如主文第2項所示。至原告減縮部分之訴訟費
    用110元，因係原告減縮訴之聲明而生，自應由其自行負擔
    。
中　　華　　民　　國　　111 　年　　3 　　月　　4 　　日
                  桃園簡易庭  法  官  顏嘉漢
以上為正本係照原本作成。
如不服本判決，應於送達後20日內，向本院提出上訴狀並表明上
訴理由，如於本判決宣示後送達前提起上訴者，應於判決送達後
20日內補提上訴理由書（須附繕本）。
如委任律師提起上訴者，應一併繳納上訴審裁判費。   
中　　華　　民　　國　　111 　年　　3 　　月　　4 　　日
                              書記官  楊上毅
附表
折舊時間           金額
第1年折舊值        64,260×0.369=23,712
第1年折舊後價值    64,260-23,712=40,548
第2年折舊值        40,548×0.369=14,962
第2年折舊後價值    40,548-14,962=25,586
第3年折舊值        25,586×0.369=9,441
第3年折舊後價值    25,586-9,441=16,145
第4年折舊值        16,145×0.369=5,958
第4年折舊後價值    16,145-5,958=10,187
第5年折舊值        10,187×0.369×(3/12)=940
第5年折舊後價值    10,187-940=9,247